【裁判字號】    89,訴,1331
【裁判日期】    891226
【裁判案由】    廢棄物清理法
【裁判全文】
臺灣臺南地方法院刑事判決                        八十九年度訴字第一三三一號
    公  訴  人  臺灣台南地方法院檢察署檢察官
    被      告  甲○○
    選任辯護人  陳宏義
                許紅道
右列被告因違反廢棄物清理法案件，經檢察官提起公訴（八十九年度偵字第九三五四
 號），本院判決如左：
    主  文
甲○○法人之負責人，未依廢棄物清理法規定之方法清除、處理廢棄物，致污染環境
，處有期徒刑壹年，緩刑年。
    事  實
一、甲○○係台南縣仁德鄉○○村○○路三九號「萬太金屬有限公司」負責人，於民
    國八十九年六月間，未依規定將其公司所產生之一般事業廢棄物委託取得「廢棄
    物清除許可証」之清除機構清除處理，亦未依規定記錄清除廢棄物日期、種類、
    數量、清除人及保留清除廢棄物之處置證明；而將其公司所產生之一般事業廢棄
    物交由黃陳玉燕處理，黃陳玉燕則任意棄置在台南縣新市鄉○○段四六─二六地
    號土地上（荒郊），任令滋生蚊、蠅，致污染環境衛生。
二、案經台南縣政府函請臺灣臺南地方法院檢察署檢察官偵查起訴。
    理  由
一、訊據被告甲○○固不否認有上開未依廢棄物清理法規定之方法清除、處理廢棄物
    之事實，惟辯稱：因伊工廠附近無縣市政府垃圾車前來收取，才交由私人處理，
    伊工廠之垃圾只是廢紙、廢信封等物，不致污染環境云云，經查右揭犯罪事實，
    業據移送機關函敘甚明，復有現場照片、稽查紀錄、違反廢棄物清理法案件告發
    單等件附卷可稽，並經證人即台南縣環境保護局廢棄物管理課技士顏淑雅證述甚
    明，被告上開所辯，顯為卸責之詞，不足採信，本件事證已臻明確，被告犯行堪
    以認定。
二、查被告甲○○，事業機構負責人，因執行業務，未依廢棄物清理法規定之方式貯
    存、清除、處理或在利用廢棄物，致污染環境，核其所為係犯廢棄物清理法第二
    十二條第二項第二款之罪，爰審酌被告犯罪之動機、目的、手段、所生危害、犯
    罪後態度等一切情狀，量處如主文所示之刑。末查被告前未曾受有期徒刑以上刑
    之宣告，有台灣台南地方法院檢察署刑案資料查註紀錄表在卷可憑，其經此教訓
    後，應知所警惕，信無再犯之虞，本院因認所宣告之刑以暫不執行為適當，併諭
    知緩刑參年，以勵自新。
三、黃陳玉燕另因違反廢棄物清理法案件，已經臺灣臺南地方法院檢察署檢察官以八
    十九年度偵字第九三五八、第一一二一九號一案起訴，本件黃陳玉燕違反廢棄物
    清理法部分，應由檢察官偵查後，另行依法辦理，併此敘明。
據上論斷，應依刑事訴訟法第二百九十九條第一項前段，廢棄物清理法第二十二條第
二項第二款，刑法第十一條前段、第七十四條第一款，判決如主文。
本案經檢察官王誠到庭執行職務。
中    華    民    國    八十九    年       十二      月      二十六     日
                                  臺灣臺南地方法院刑事第三庭
                                          法  官  吳孟良
右正本證明與原本無異。
如不服本判決，應於判決送達後十日內，向本院提出上訴狀。
                                          書記官  陳金堂
中      華      民      國      八十九      年    十二    月  二十六    日
附錄本案論罪科刑法條全文：
廢棄物清理法第二十二條第二項第二款：
有左列情形之一者，處一年以上五年以下有期徒刑，得併科一百萬元以下罰金：
二、事業機構未依本法規定之方式貯存、清除、處理或再利用廢棄物，致污染環境者
    。


司法院資訊處製作；財團法人民間司法改革基金會備份。
